【裁判字號】    92,訴,1108
【裁判日期】    921020
【裁判案由】    毒品危害防制條例
【裁判全文】
臺灣桃園地方法院刑事判決                        九十二年度訴字第一一八號
    公  訴  人  臺灣桃園地方法院檢察署檢察官
    被      告  甲○○
右列被告因違反毒品危害防制條例案件，經檢察官向本院桃園簡易庭聲請簡易判決處
刑（九十二年度毒偵字第六六七號），該庭認不宜逕以簡易判決處刑，移由本院改依
通常程序審理，本院判決如左：
    主  文
甲○○連續施用第一級毒品，處有期徒刑柒月，扣案之注射針筒拾壹支、削尖吸管貳
支，均沒收；又施用第二級毒品，處有期徒刑伍月，扣案之吸食器壹組、削尖吸管貳
支，均沒收。應執行有期徒刑拾壹月，扣案之注射針筒拾壹支、削尖吸管貳支及吸食
器壹組，均沒收。
    事  實
一、甲○○前因施用第二級毒品案件，經本院以九十一年度毒聲字第一七七二號裁定
    送觀察、勒戒後，認無繼續施用毒品之傾向，經臺灣桃園地方法院檢察署檢察官
    於民國九十一年九月十九日以九十一年度偵字第六九二六號為不起訴處分確定在
    案。詎甲○○猶不知悔改，復基於施用第一級毒品海洛因之概括犯意，自九十二
    年二月間某日起至同年二月二十二日止（聲請簡易判決處刑書誤載為自九十二年
    二月二十三日起至九十二年二月二十五日止），在其位於桃園縣桃園市○○街十
    八巷七號三樓之住處內，以注射針筒注射之方式，連續多次施用第一級毒品海洛
    因；又另行起意而基於施用第二級毒品安非他命之犯意，於同年二月二十二日、
    二十三日某時，在其前開住處內，以將安非他命放置在吸食器內，再以火燒烤產
    生煙霧後吸食之方式，施用第二級毒品安非他命一次。嗣於同年二月二十五日十
    七時許，在其前開住處內，經警持本院核發之搜索票搜索查獲甲○○所有供其施
    用海洛因及預備供施用海洛因之注射針筒十一支、供施用安非他命所用之吸食器
    一組及供施用海洛因、安非他命所用之削尖吸管二支。甲○○經本院以九十二年
    度毒聲字第六三九號裁定送觀察、勒戒後，認有繼續施用毒品之傾向，經本院以
    九十二年度毒聲字第九七八號裁定令入戒治處所施以強制戒治一年，現停止戒治
    付保護管束中。
二、案經桃園縣警察局平鎮分局移送臺灣桃園地方法院檢察署檢察官偵查起訴。
    理  由
一、本件被告甲○○所犯並非死刑、無期徒刑、最輕本刑為三年以上有期徒刑之罪或
    高等法院管轄第一審案件，而於準備程序進行中，被告先就被訴事實為有罪之陳
    述時，經告知簡式審判程序之旨，並聽取公訴人、被告之意見後，由本院合議庭
    以裁定進行簡式審判程序，合先敘明。
二、右開施用第一級毒品海洛因及第二級毒品安非他命之事實，業據被告於本院訊問
    時坦承無訛，而被告於前揭時地被查獲後採集之尿液檢體，經二度送檢驗結果，
    均呈安非他命陽性反應，有桃園縣警察局平鎮分局被採尿人姓名編號對照表、桃
    園縣衛生局不法藥物尿液檢定書、行政院衛生署管制藥品管理局檢驗成績書各一
    份附卷可稽，被告尿液檢體雖未檢驗出有嗎啡陽性反應，然由於鴉片主要成分為
    嗎啡，而嗎啡經化學合成可製得二乙醯嗎啡（即海洛因），海洛因施打入人體後
    ，經代謝作用，又可分解生成嗎啡，因此無論施打（或吸食）鴉片、嗎啡或海洛
    因，進入人體後，最後均以嗎啡形態排於尿液中。一般人施打海洛因，可於尿液
    中檢驗出煙毒反應之時效間，視施打量之多少及個人代謝分泌情況而定。施打量
    多者，於施打後四、五日仍有可能檢出煙毒反應，施打量少者，則可能在二十四
    小時後採尿，即難以發現煙毒反應，此有法務部調查局發技一字第一八八九號
    函可稽，被告既自承最後一次施用海洛因之時間為九十二年二月二十二日，距離
    同年二月二十五日十九時之採尿時間已逾二十四小時，揆諸前開說明，其尿液檢
    體自有可能無法檢測出嗎啡陽性反應，併予敘明。此外，並有如事實欄所列之物
    扣案可資佐證，足證被告前揭自白確與事實相符。次查，被告前因施用第二級毒
    品案件，經本院以九十一年度毒聲字第一七七二號裁定送觀察、勒戒後，認無繼
    續施用毒品之傾向，經臺灣桃園地方法院檢察署檢察官於九十一年九月十九日以
    九十一年度偵字第六九二六號為不起訴處分確定在案，復因再犯本件施用第一級
    、第二級毒品犯行，經本院以九十二年度毒聲字第六三九號裁定送觀察、勒戒後
    ，認有繼續施用毒品之傾向，經本院以九十二年度毒聲字第九七八號裁定令入戒
    治處所施以強制戒治一年等情，有本院裁定、不起訴處分書、臺灣桃園看守所附
    設勒戒處所九十二年三月十八日桃所憲衛勒字第０一八一號函附之有無繼續施用
    毒品傾向證明書暨評估標準記錄表、臺灣高等法院被告全國前案紀錄表各一份在
    卷可按，堪認被告前經不起訴處分確定後，五年內再犯本件毒品危害防制條例第
    十條第一項、第二項施用毒品之罪。本件事證明確，被告施用第一級、第二級毒
    品犯行已經證明，應予依法論科。
三、核被告所為，係犯毒品危害防制條例第十條第一項施用第一級毒品罪、同條第二
    項施用第二級毒品罪。被告持有海洛因及安非他命之低度行為，分別為施用之高
    度行為所吸收，均不另論罪。被告多次施用第一級毒品海洛因犯行，時間緊接、
    所犯構成要件為相同罪名，顯係基於概括犯意反覆而為，應依連續犯之規定以一
    罪論，並依法加重其刑。其所犯上開二罪間，方法不同，行為互異，可認係分別
    起意，應予分論併罰。爰審酌被告經觀察、勒戒後仍再施用毒品，顯見戒毒意志
    不堅，及其犯罪戕害自身，尚無害及他人，且犯罪後坦承犯行，態度尚稱良好等
    一切情狀，各量處如主文所示之刑，並合併定其應執行之刑。扣案之注射針筒一
    支、吸食器一組及削尖吸管二支，依其物質屬性雖尚有其他用途，而非專供施用
    毒品之器具，然既均為被告所有且係供其施用海洛因、安非他命及預備供施用海
    洛因所用之器具，此業據被告供陳在卷，爰依刑法第三十八條第一項第二款之規
    定宣告沒收。
據上論斷，應依刑事訴訟法第二百九十九條第一項前段，毒品危害防制條例第十條第
一項、第二項，刑法第十一條前段、第五十六條、第五十一條第五款、第三十八條第
一項第二款，判決如主文。
本案經檢察官羅秀蓮到庭執行職務
中    華    民    國      九十二      年       十       月      二十    日
                                臺灣桃園地方法院刑事第十庭
                                  法  官  蔡和憲
右正本證明與原本無異
如不服本判決，應於判決送達後十日內向本院提出上訴狀( 應附繕本 )，上訴於臺灣
高等法院。
                                  書記官 常毓生
中    華    民    國      九十二      年       十       月      二十    日
毒品危害防制條例第十條第一項、第二項：
施用第一級毒品者，處六月以上五年以下有期徒刑。
施用第二級毒品者，處三年以下有期徒刑。


司法院資訊處製作；財團法人民間司法改革基金會備份。
